臺灣臺南地方法院刑事判決　　　　　　　　　　　　　九十一年度易字第二一四號
　　公　訴　人　臺灣台南地方法院檢察署檢察官
　　被　　　告　乙○○
右列被告因違反家庭暴力防治法案件，經檢察官提起公訴（九十年度偵字第一三０六
六號），本院判決如左：
    主  文
乙○○違反法院依家庭暴力防治法第十三條所為禁止對被害人實施身體或精神上不法
侵害之裁定，處有期徒刑參月，如易科罰金以參佰元折算壹日。
    事  實
一、乙○○與甲○○○（越南籍）係夫妻關係，二人間具有家庭暴力防治法第三條第
    一款所定之家庭成員關係。乙○○明知甲○○○因不堪其實施家庭暴力，向本院
    申請家庭保護令，經本院以九十年度家護字第二七八號裁定核發通常保護令，其
    內容為令乙○○不得對甲○○○實施身體或精神上不法侵害之行為。詎乙○○明
    知上開通常保護令內容，竟違反該保護令之規定，於九十年十月四日晚上十一時
    許，在台南縣楠西鄉鹿田村六鄰鹿陶洋八十六號住處房間內，見甲○○○所有之
    行動電話手機響起，即與甲○○○拉扯，欲奪取甲○○○手中之行動電話手機，
    甲○○○拒將上開手機交予乙○○，並將手機放在衣服口袋內，乙○○為奪取上
    開手機，即基於傷害之犯意，徒手拉扯、毆打甲○○○，致甲○○○受有頭部外
    傷、左膝瘀青與多處擦傷之傷害。
二、案經甲○○○告訴台灣台南地方法院檢察署檢察官偵查起訴。
    理  由
一、訊據被告乙○○矢口否認有何傷害及違反保護令之犯行，辯稱：因懷疑甲○○○
    所持有之行動電話手機來路不明，才與甲○○○拉扯該手機，伊並未毆打甲○○
    ○云云。經查：右揭事實業據告訴人甲○○○於警訊及檢察官偵訊時指述綦詳，
    並有告訴人提出國立成功大學醫學院附設醫院出具之診斷證明書一紙及照片五幀
    在卷可稽。且被告自承：「我有與告訴人甲○○○拉扯手機，‧‧因為她把手機
    放在口袋裡，不肯拿出來，我要拉她去派出所，所以她的衣服才破掉」等語（詳
    本院九十一年三月十八日審判筆錄），復經本院觀諸警卷所附之照片（編號０一
    、０二），告訴人之上衣確有嚴重破損之情形，足見案發當時被告拉扯告訴人之
    力道甚為巨大，被告以如此強大力道拉扯告訴人，其有傷害告訴人之犯意自明。
    再以，經本院質之在警局承辦此案之台南縣警察局玉井分局警員丙○○，其證稱
    ：「當時告訴人甲○○○的臉部、手掌等處有紅腫，我有照相存證，當天晚上約
    十一點多，被告拖他太太到警察局，說他太太以手機與外面的男人聯絡，要我們
    作證」等語（詳本院九十一年二月二十五日訊問筆錄），益證告訴人所為指述，
    應為實在。被告空言否認犯行，顯係卸責之詞，不足採信。是本件事證明確，被
    告犯行堪以認定，應依法論科。
二、查被告乙○○係告訴人甲○○○之配偶雙方具有家庭暴力防治法第三條第一款之
    家庭成員關係。被告傷害告訴人、違反本院令其不得對告訴人實施身體或精神上
    不法侵害之行為，核其所為，係犯刑法第二百七十七條第一項之傷害罪暨家庭暴
    防治法第五十條第一款之違反保護令罪。被告一傷害行為，觸犯上開二罪，為想
    像競合犯，應依刑法第五十五條前段規定從一重之違反保護令罪論處。爰審酌被
    告就家庭間之糾紛不思以誠意或和平手段解決，反對髮妻暴力相向，及告訴人所
    受傷害之程度、被告犯罪後之態度及無視保護令之裁定等一切情狀，量處如主文
    所示之刑，並諭知易科罰金之折算標準，以資懲儆。
據上論斷，應依刑事訴訟法第二百九十九條第一項前段，家庭暴力防治法第五十條第
一款，刑法第十一條前段、第二百七十七條第一項、第五十五條、第四十一條第一項
前段，罰金罰鍰提高標準條例第一條前段、第二條，判決如主文。
本案經檢察官張太龍到庭執行職務。
中      華      民      國    九十一    年      三      月    二十八    日
                              臺灣臺南地方法院刑事第二庭
                                  法  官  鄭  燕  璘
右正本證明與原本無異。
如不服本判決應於送達後十日內向本院提出上訴狀。
                                  書記官  田  富  蓉
中      華      民      國    九十一    年      三      月    二十九    日
附錄本案論罪科刑法條全文：
刑法第二百七十七條第一項
傷害人之身體或健康者，處三年以下有期徒刑、拘役或一千元以下罰金。
家庭暴力防治法第五十條
違反法院依第十三條、第十五條所為之下列裁定者，為本法所稱之違反保護令罪，處
三年以下有期徒刑、拘役或科或併科新台幣十萬元以下罰金︰
一  禁止實施家庭暴力行為。
二  禁止直接或間接騷擾、接觸、通話或其他連絡行為。
三  命遷出住居所。
四  遠離住居所、工作場所、學校或其他特定場所。
五  命完成加害人處遇計畫：戒癮治療、精神治療、心理輔導或其他治療、輔導。
